【裁判字號】    99,訴,499
【裁判日期】    990420
【裁判案由】    毒品危害防制條例
【裁判全文】
臺灣板橋地方法院刑事判決               99年度訴字第499號
公  訴  人  臺灣板橋地方法院檢察署檢察官
被      告  甲○○
上列被告因違反毒品危害防制條例案件，經檢察官提起公訴（99
年度毒偵字第1341號），本院受理後被告為有罪之陳述，經合議
庭裁定由受命法官獨任進行簡式審判程序，判決如下：
    主  文
甲○○施用第一級毒品，累犯，處有期徒刑捌月。
    事  實
一、甲○○前於民國93年間因施用毒品案件，經本院以93年度毒
    聲字第454 號裁定送觀察、勒戒後，認有繼續施用毒品之傾
    向，再經本院以93年度毒聲字第1138號裁定令入戒治處所施
    以強制戒治，於94年3 月1 日停止戒治釋放出所，並經臺灣
    板橋地方法院檢察署檢察官以94年度戒毒偵字第108 號為不
    起訴處分確定。又於95年間因施用毒品案件，經臺灣彰化地
    方法院於96年5 月18日以96年度訴緝字第18號判處有期徒刑
    六月，於96年6 月11日確定，嗣經同院以96年度聲減字第27
    50號裁定減為有期徒刑三月確定；又於96年間因施用毒品案
    件，經本院於96年10月24日以96年度訴字第2844號判處有期
    徒刑七月，減為有期徒刑三月又十五日，於96年12月19日確
    定，上揭兩案罪刑，嗣經本院以97年度聲字第1083號裁定應
    執行有期徒刑六月確定，於98年1 月13日縮刑期滿執行完畢
    。又於96年間因施用毒品案件，經本院於96年12月31日以96
    年度訴字第4239號判處有期徒刑七月，於97年2 月5 日確定
    ；又於97年間因犯詐欺罪，經本院於97年11月24日以97年度
    簡字第9439號判處有期徒刑四月，於98年3 月10日確定，上
    揭兩案罪刑，嗣經本院以98年度聲字第2636號裁定應執行有
    期徒刑十月確定，於98年8 月31日縮刑期滿執行完畢（構成
    累犯）。猶不知悔改，復基於施用第一級毒品海洛因之犯意
    ，於98年12月31日上午9 時許，在其位於臺北縣新莊市○○
    路46之12號4 樓之住處，以注射針筒注入體內之方式，施用
    第一級毒品海洛因一次。嗣於98年12月31日下午5 時12分許
    ，經警通知至臺北縣政府警察局新莊分局警備隊採集尿液並
    送驗後，而查悉上情。
二、案經臺北縣政府警察局新莊分局報請臺灣板橋地方法院檢察
    署檢察官偵查起訴，經本院合議庭裁定以簡式審判程序審理
    。
    理  由
一、訊據被告甲○○於本院審理時對其於上揭時、地施用第一級
    毒品海洛因之犯行，業已坦承不諱，又被告經警詢問後所採
    集之尿液經送檢驗結果，呈施用第一級毒品海洛因之鴉片類
    藥物陽性反應，有臺灣檢驗科技股份有限公司於99年1 月20
    日出具之濫用藥物檢驗報告一件附卷可稽。再者，被告前於
    93年間因施用毒品案件，經本院以93年度毒聲字第454 號裁
    定送觀察、勒戒後，認有繼續施用毒品之傾向，再經本院以
    93年度毒聲字第1138號裁定令入戒治處所施以強制戒治，於
    94年3 月1 日停止戒治釋放出所，並經臺灣板橋地方法院檢
    察署檢察官以94年度戒毒偵字第108 號為不起訴處分確定，
    此有臺灣高等法院被告前案紀錄表附卷可參，是被告乃經強
    制戒治執行完畢釋放後，五年內再犯施用毒品之犯行，至為
    灼然。綜上，足認被告自白與事實相符，罪證明確，犯行洵
    堪認定。
二、查海洛因係毒品危害防制條例第2 條第2 項第1 款所列之第
    一級毒品。核被告所為，係犯毒品危害防制條例第10條第1
    項之施用第一級毒品罪。被告於施用毒品海洛因而持有該毒
    品之低度行為，應為施用之高度行為所吸收，不另論罪。查
    被告前於95年間因施用毒品案件，經臺灣彰化地方法院於96
    年5 月18日以96年度訴緝字第18號判處有期徒刑六月，於96
    年6 月11日確定，嗣經同院以96年度聲減字第2750號裁定減
    為有期徒刑三月確定；又於96年間因施用毒品案件，經本院
    於96年10月24日以96年度訴字第2844號判處有期徒刑七月，
    減為有期徒刑三月又十五日，於96年12月19日確定，上揭兩
    案罪刑，嗣經本院以97年度聲字第1083號裁定應執行有期徒
    刑六月確定，於98年1 月13日縮刑期滿執行完畢。又於96年
    間因施用毒品案件，經本院於96年12月31日以96年度訴字第
    4239號判處有期徒刑七月，於97年2 月5 日確定；又於97年
    間因犯詐欺罪，經本院於97年11月24日以97年度簡字第9439
    號判處有期徒刑四月，於98年3 月10日確定，上揭兩案罪刑
    ，嗣經本院以98年度聲字第2636號裁定應執行有期徒刑十月
    確定，於98年8 月31日縮刑期滿執行完畢，有臺灣高等法院
    被告前案紀錄表在卷可按，其於有期徒刑執行完畢後五年以
    內故意再犯本案之罪，係屬累犯，應依刑法第47條第1 項之
    規定加重其刑。爰審酌被告年值青壯，不思尋求正當之身心
    發展警惕自持，竟又施用足以導致精神障礙、性格異常，甚
    至造成生命危險之毒品，戕害一己之身心健康，對社會治安
    可能之危害程度非微，惟其於犯罪後尚能坦承犯行等一切情
    狀，量處如主文所示之刑，以示懲儆。
據上論斷，應依刑事訴訟法第273 條之1 第1 項、第299 條第1
項前段，毒品危害防制條例第10條第1 項，刑法第11條前段、第
47條第1 項，判決如主文。
本案經檢察官陳豐年到庭執行職務
中    華    民    國    99    年    4     月    20    日
                  刑事第十一庭    法  官  張江澤
以上正本證明與原本無異。
如不服本判決，應於判決送達後10日內敘明上訴理由，向本院提
出上訴狀 (應附繕本) ，上訴於臺灣高等法院。其未敘述上訴理
由者，應於上訴期間屆滿後20日內向本院補提理由書「切勿逕送
上級法院」。
                                  書記官  梁宜庭
中    華    民    國    99    年    4     月    21    日
附錄本案論罪科刑法條全文：
毒品危害防制條例第10條
施用第一級毒品者，處六月以上五年以下有期徒刑。
施用第二級毒品者，處三年以下有期徒刑。

司法院資訊處製作；財團法人民間司法改革基金會備份。
